臺灣臺北地方法院刑事判決　　　　　　　　　　　　　九十一年度訴字第四四號
　　公　訴　人　臺灣臺北地方法院檢察署檢察官
　　被　　　告　丙○○
右列被告因偽造私文書案件，經檢察官聲請簡易判決處刑（九十一年度偵字第二八六
八號），本院改依通常程序，判決如左：
    主  文
丙○○行使偽造私書，足以生損害於他人，處有期徒刑貳月，如易科罰金以參佰元折
算壹日，緩刑貳年。偽造之臺北市政府警察局舉發違反道路交通管理事件通知單上「
乙○○」署押貳枚（壹式參聯）、酒精測試單上「乙○○」署押貳枚沒收。
    事  實
一、丙○○於民國九十年十二月六日凌晨一時許，駕駛車號ＤＫ－五二六一號自小客
    車，沿水源快速道路景福匝道行駛至臺北市○○街一三四號前，適有臺北市政府
    警察局文山第二分局交通分隊員警實施駕駛人酒精測試勤務，丙○○因無照駕駛
    及酒後駕車，為規避責任，竟冒用友人乙○○名義受檢測，並在臺北市政府警察
    局舉發違反道路交通管理事件通知單二張（一式四聯），違規事實分別為無照駕
    駛、酒後駕車之收受通知聯者簽章欄上偽造「乙○○」署押（一式三聯）各一枚
    、酒精測試單二張上偽造「乙○○」署押各一枚，使乙○○遭舉發，足生損害於
    乙○○及影響交通監理單位對於駕駛人管理記錄之正確性。嗣於九十一年一月四
    日下午，犯罪於未被發覺前，丙○○自行向臺灣臺北地方法院檢察署自首，始悉
    上情。
二、案經丙○○自首由臺灣臺北地方法院檢察署檢察官偵查起訴。
    理  由
一、右揭事實，業經被告丙○○於偵訊及本院審理中坦承不諱，核與被害人乙○○之
    指述、證人林明秋即臺北市政府警察局文山第二分局交通分隊員警之證述相符，
    復有臺北市政府警察局舉發違反道路交通管理事件通知單影本六張、臺北市政府
    警察局文山第二分局九十一年三月二十五日北市警文二分交字第０九一六０七五
    七八００號函暨內附酒精測試表一張附卷可稽，被告罪證明確，應予依法論科。
二、蓋被告在違反道路交通管理事件通知單之收受通知聯者簽章欄偽造乙○○之署押
    即係表示已收到該通知單之意思，復將該通知單交由警員處理，顯然對該文書之
    內容有所主張，自有行使之意思（最高法院八十七年度台上字第七號判決意旨參
    照），是核被告所為，係犯刑法第二百十六條、第二百十條行使偽造私文書之罪
    （所犯法條業經公訴人於本院論告時更正之，見本院九十一年五月十五日審理筆
    錄），被告主觀上因無照駕駛、酒後駕車在不同的二張違反道路交通管理事件通
    知單（一式四聯），及在酒精測試表二張上，分別偽造「乙○○」之署押各一次
    （一式三聯）之舉動，視為犯罪行為之一部分，僅構成接續犯，成立一罪；而其
    偽造「乙○○」署押之行為，為其偽造私文書行為之階段行為；其偽造私文書之
    低度行為，為行使偽造私文書之高度行為所吸收，均不另論罪。被告於犯罪未發
    覺前，向臺灣臺北地方法院檢察署自首而接受審判，應依刑法第六十二條規定減
    輕其刑。查被告前未曾受有期徒刑以上刑之宣告，有台灣高等院檢察署刑案紀錄
    簡覆表乙紙附卷可稽，其犯罪後，已深知悔悟，恐害及友人，主動自首投案，本
    院認其經此教訓後，當知警惕，應無再犯之虞，因認其所宣告之刑，以暫不執行
    為適當，併予宣告緩刑二年，以勵來茲而啟自新。又偽造之臺北市政府警察局舉
    發違反道路交通管理事件通知單上之「乙○○」署押二枚（一式三聯）、酒精測
    試單上「乙○○」署押二枚，均依刑法二百十九條沒收之。
據上論斷，應依刑事訴訟法第二百九十九條第一項前段、刑法第二百十六條、第二百
十條、第六十二條、第四十一條第一項前段、第二百十九條、第七十四條第一款，罰
金罰鍰提高標準條例第二條，判決如主文。
本案經檢察官甲○○到庭執行職務。
中    華    民    國      九十一      年      五      月    三十一    日
                                      臺灣臺北地方法院刑事第九庭
                                          法  官  李  莉  苓
右正本證明與原本無異。
如不服本判決，應於判決送達後十日內，向本院提出上訴狀。
                                          書記官  陳  惠  娟
中    華    民    國      九十一      年      六      月      三      日
附錄：本案論罰科刑法條全文
中華民國刑法第二百一十六條：
 (行使偽造變造或登載不實之文書罪)
行使第二百十條至第二百十五條之文書者，依偽造、變造文書或登載不實事項或使登
載不實事項之規定處斷。
中華民國刑法第二百一十條：
(偽造變造私文書罪)
偽造、變造私文書，足以生損害於公眾或他人者，處五年以下有期徒刑。
